臺灣高等法院民事裁定
111年度抗字第375號
抗  告  人  臺灣中小企業銀行股份有限公司

法定代理人  林謙浩
代  理  人  陳依靈
上列抗告人因與相對人松冷企業有限公司、洪祥富（已死亡）間
假扣押聲明異議事件，對於中華民國111年2月21日臺灣臺北地方
法院111年度全事聲字第9號裁定提起抗告，本院裁定如下：
    主  文
抗告駁回。
抗告費用由抗告人負擔。
    理  由
一、抗告人主張相對人松冷企業有限公司（下稱松冷公司）於民
    國109年10月7日邀相對人即該公司董事洪祥富為連帶保證人
    ，向伊借款新臺幣（下同）300萬元，詎松冷公司僅依約繳
    納本息至110年10月8日止，經伊屢次催告均未回應，上開借
    款視為全部到期，松冷公司尚欠300萬元本金及自110年10月
    8日起算之利息及違約金迄未清償（計算方法詳見司裁全字
    卷第4-6頁），伊得依系爭契約約定，請求相對人連帶給付
    上開金額（下合稱系爭債務）；惟伊之催告信函遭退回，實
    地勘查松冷公司登記地址即洪祥富戶籍地，未見松冷公司有
    營運事實，亦未會晤洪祥富本人，又查詢財團法人金融聯合
    徵信中心資料顯示松冷公司負債3050萬元、洪祥富負債1574
    萬3000元，足認相對人有移至遠方，或逃匿無蹤或隱匿財產
    無法聯繫情事，有致伊日後不能執行或甚難執行之虞，而有
    保全之必要。倘認上開釋明不足，伊願以現金或等值之中央
    政府建設公債104年度甲類第12期中央登錄債券供擔保，以
    補釋明之不足。請准伊供擔保後就相對人之財產於300萬元
    範圍內予以假扣押等語。原法院司法事務官以111年度司裁
    全字第216號裁定准駁回抗告人之聲請（下稱第216號裁定）
    ，抗告人對之不服提出異議，原法院以111年度全事聲字第9
    號裁定駁回異議（下稱原裁定），抗告人不服，提起本件抗
    告。
二、按人之權利能力，始於出生，終於死亡，有權利能力者，有
    當事人能力，原告或被告無當事人能力者，法院應以裁定駁
    回原告之訴，民法第6條、民事訴訟法第40條第1項、第249
    條第1項第3款分別定有明文。此於假扣押程序亦有適用。是
    對已死亡之人聲請假扣押，為欠缺相對人之當事人能力，既
    無法補正，亦無民事訴訟法承受訴訟規定之適用，即應駁回
    其假扣押之聲請。查，洪祥富已於110年4月16日死亡，有其
    個人基本資料查詢結果可稽（見本院限制閱覽卷第7頁），
    則洪祥富已無當事人能力，抗告人於111年1月28日逕列洪祥
    富為本件請求之相對人，向原法院聲請假扣押（見司裁全字
    卷第3頁之聲請狀），自非合法。
三、次按無訴訟能力人提起抗告，應由法定代理人合法代理，為
    聲請之合法要件，此項要件之欠缺如不能補正，法院應以裁
    定駁回之。查洪祥富為松冷公司之唯一董事，洪祥富死亡後
    ，尚無人代表松冷公司（見本院限制閱覽卷第3-5頁之有限
    公司變更登記表），則抗告人於110年12月3日、111年1月6
    日向已死亡之洪祥富所為清償系爭債務之請求，並非對於松
    冷公司之合法法定代理人為之，對松冷公司不生請求之效力
    。抗告人經本院通知，表示並無資料可補正松冷公司法定代
    理權之欠缺（見本院卷第27頁），是抗告人以已死亡之洪祥
    富為松冷公司之法定代理人為本件假扣押之聲請，應屬不能
    補正，亦應予以駁回。
四、綜上所述，抗告人以已死亡之洪祥富為相對人向原法院聲請
    假扣押，為不合法，其以洪祥富為松冷公司之法定代理人聲
    請假扣押，並非合法代理且不能補正，亦非合法。從而，第
    216號裁定駁回抗告人之聲請，及原裁定駁回抗告人之異議
    ，所持理由雖與本院不同，惟結論並無二致，仍應予維持。
    抗告論旨指摘原裁定及第216號裁定不當，求予廢棄，為無
    理由。　　　　
五、據上論結，本件抗告為無理由，爰裁定如主文。
中　　華　　民　　國　　111 　年　　3　 　月　　31  　日
                  民事第二十五庭
                      審判長法  官  謝碧莉 
                            法  官  楊惠如
                            法  官  林晏如
正本係照原本作成。
本裁定除以適用法規顯有錯誤為理由外，不得再抗告。如提起再
抗告，應於收受送達後10日內委任律師為代理人向本院提出再抗
告狀。並繳納再抗告費新臺幣１千元。
中　　華　　民　　國　　111 　年　　3 　　月　　31　　日

  　　　　　　　　　　　　　書記官  簡維萍